臺灣彰化地方法院刑事判決　　　　　　 100年度易字第1353號
公　訴　人　臺灣彰化地方法院檢察署檢察官
被　　　告　張瑞儀
上列被告因竊盜案件，經檢察官提起公訴（100 年度偵字第1024
4 號、第10245 號、第10246 號、第10247 號、第10248 號），
本院判決如下：
    主  文
張瑞儀犯如附表所示之罪，各處如附表所示之刑，應執行有期徒
刑壹年，如易科罰金，以新臺幣壹仟元折算壹日。
    犯罪事實
一、張瑞儀前因竊盜案件，經本院以97年度易字第1352號判決判
    處有期徒刑4 月、2 月、2 月，案經上訴，由臺灣高等法院
    臺中分院以97年度上易字第2123號判決駁回上訴而確定；復
    因竊盜案件，經本院以97年度易字第2155號判決判處有期徒
    刑8 月確定，嗣經定應執行刑有期徒刑1 年1 月並入監服刑
    ，於民國99年4 月17日執行完畢。詎猶不知悔改，竟意圖為
    自己不法之所有，先後於如附表所示之時間、地點，以附表
    所示之方法，竊取施隆約、白健樂、黃樹森、唐銀輝、黃輝
    森等如附表所示之財物，嗣張瑞儀於有偵查權限之個人或機
    關得知前開犯行前，自行向警方表明前開犯行而自首。
二、案經彰化縣警察局和美分局報告臺灣彰化地方法院檢察署檢
    察官偵查起訴。
        理  由
一、證據能力審酌：
  (一)按「被告以外之人於審判外之言詞或書面陳述，除法律有規
    定者外，不得作為證據。」刑事訴訟法第159 條第1 項固定
    有明文。惟按「被告以外之人於審判外之陳述，雖不符前4
    條之規定，而經當事人於審判程序同意作為證據，法院審酌
    該言詞陳述或書面陳述作成時之情況，認為適當者，亦得為
    證據。當事人、代理人或辯護人於法院調查證據時，知有第
    159 條第1 項不得為證據之情形，而未於言詞辯論終結前聲
    明異議者，視為有前項之同意。」刑事訴訟法第159 條之5
    亦規定甚明。本件證人即被害人施隆約、白健樂、黃樹森、
    唐銀輝、黃輝森於警詢中之陳述雖均屬被告以外之人於審判
    外之言詞或書面陳述，惟被告及檢察官於本院調查證據時，
    知有上情而未於言詞辯論終結前聲明異議，本院審酌該等陳
    述係執法機關依法定程序詢問而做成，並無何違法不當之處
    ，亦無不足採信之情況，認以之做為證據，應屬適當，該等
    陳述應有證據能力。
  (二)本件證據中，現場照片係以機械設備攝錄現場之情形，並非
    供述證據，無傳聞法則之適用，且查無違法取得或其他不得
    做為證據之事由，自有證據能力。
  (三)本件所引其餘證據，公訴人、被告均不爭執證據能力，亦無
    違法取得或其他不得做為證據之事由，均有證據能力，應予
    敘明。
二、訊據被告對上開犯罪事實均坦承不諱，並經被害人指述歷歷
    ，且有現場照片在卷可稽（證據所在頁數詳如附表所示），
    被告犯行堪以認定。
三、核被告所為，係犯刑法第320 條第1 項之竊盜罪。被告所犯
    如附表所示之數罪，犯意各別，行為有異，應予分論併罰。
    被告有如犯罪事實欄所述之科刑及執行紀錄，有臺灣高等法
    院被告前案紀錄表在卷可稽，其於執行完畢後5 年內再犯本
    案多件有期徒刑以上之罪，均為累犯，應各依刑法第47條第
    1 項之規定加重其刑。被告於有偵查權限之個人或機關得知
    前開犯行前，自行向警方表明前開犯行而自首，應依刑法第
    62條前段減輕其刑，並依法先加後減之。爰審酌被告竊取財
    物，漠視他人權益，所竊財物價值非鉅，如附表編號3 所示
    犯行竊得之物已返還被害人，犯後坦承犯行，及其犯罪之動
    機、目的、手段等一切情狀，分別量處如主文所示之刑，並
    諭知易科罰金之折算標準及定其應執行之刑。
據上論斷，應依刑事訴訟法第299 條第1 項前段，刑法第320 條
第1 項、第51條第5 款、第47條第1 項、第62條前段、第41條第
1項 前段、第8 項，刑法施行法第1 條之1 第1 項、第2 項前段
，判決如主文。
本案經檢察官賴志盛到庭執行職務。
中    華    民    國   100    年    12    月    30    日
                  刑事第五庭  法  官  王奕勛
以上正本證明與原本無異。
如不服本判決應於收受判決後10日內向本院提出上訴書狀，並應
敘述具體理由；其未敘述上訴理由者，應於上訴期間屆滿後20日
內向本院補提理由書（均須按他造當事人之人數附繕本）「切勿
逕送上級法院」。
告訴人或被害人對於判決如有不服具備理由請求檢察官上訴者，
其上訴期間之計算係以檢察官收受判決正本之日期為準。
中    華    民    國   100    年    12    月    30    日
                                      書記官  戴國安
中華民國刑法第320條
意圖為自己或第三人不法之所有，而竊取他人之動產者，為竊盜
罪，處5  年以下有期徒刑、拘役或 5 百元以下罰金。
意圖為自己或第三人不法之利益，而竊佔他人之不動產者，依前
項之規定處斷。
前二項之未遂犯罰之。
 附表：
┌──┬────┬──────┬───┬─────────┬──────┐
│編號│時間地點│行為方式    │被害人│證據              │主文        │
├──┼────┼──────┼───┼─────────┼──────┤
│1   │100年8月│騎乘車牌號碼│施隆約│被告自白：        │張瑞儀竊盜，│
│    │28日在彰│213- CRC號重│      │100年度偵字第10244│累犯，處有期│
│    │化縣秀水│型機車前往，│      │號偵卷第36 頁。   │徒刑參月，如│
│    │鄉○○街│徒手竊取施隆│      │                  │易科罰金，以│
│    │368 號旁│約所有之鐵片│      │被害人警詢筆錄：  │新臺幣壹仟元│
│    │。      │3捲，搬上機 │      │同上偵卷第23頁至23│折算壹日。  │
│    │        │車腳踏板載運│      │頁背面            │            │
│    │        │離去。      │      │                  │            │
│    │        │            │      │現場照片：        │            │
│    │        │            │      │同上偵卷第24頁至第│            │
│    │        │            │      │25頁              │            │
├──┼────┼──────┼───┼─────────┼──────┤
│2   │100年8月│以同上手法竊│白健樂│被告自白：        │張瑞儀竊盜，│
│    │25日在彰│取白健樂所有│      │100年度偵字第10245│累犯，處有期│
│    │化縣和美│之廢鐵10公斤│      │號偵卷第35頁。    │徒刑參月，如│
│    │鎮○○路│            │      │                  │易科罰金，以│
│    │770 號旁│            │      │被害人警詢筆錄：  │新臺幣壹仟元│
│    │。      │            │      │同上偵卷第24頁至25│折算壹日。  │
│    │        │            │      │頁背面            │            │
│    │        │            │      │                  │            │
│    │        │            │      │現場照片：        │            │
│    │        │            │      │同上偵卷第26頁至第│            │
│    │        │            │      │27頁              │            │
├──┼────┼──────┼───┼─────────┼──────┤
│3   │100年8月│以同上手法竊│白健樂│被告自白：        │張瑞儀竊盜，│
│    │26日在彰│取白健樂所有│      │100年度偵字第10245│累犯，處有期│
│    │化縣和美│之廢鐵10公斤│      │號偵卷第35頁。    │徒刑貳月，如│
│    │鎮○○路│惟於行為完成│      │                  │易科罰金，以│
│    │770 號旁│後即時被白健│      │被害人警詢筆錄：  │新臺幣壹仟元│
│    │。      │樂發現，遂將│      │同上偵卷第24頁至25│折算壹日。  │
│    │        │所竊得之物返│      │頁背面            │            │
│    │        │還。        │      │                  │            │
│    │        │            │      │現場照片：        │            │
│    │        │            │      │同上偵卷第26頁至第│            │
│    │        │            │      │27頁              │            │
├──┼────┼──────┼───┼─────────┼──────┤
│4   │100年8月│以同上手法竊│黃樹森│被告自白：        │張瑞儀竊盜，│
│    │3日在彰 │取黃樹森所有│      │100年度偵字第10246│累犯，處有期│
│    │化縣秀水│之電纜線約10│      │號偵卷第33頁。    │徒刑參月，如│
│    │鄉○○街│公斤。      │      │                  │易科罰金，以│
│    │72巷9號 │            │      │被害人警詢筆錄：  │新臺幣壹仟元│
│    │後方。  │            │      │同上偵卷第23頁至23│折算壹日。  │
│    │        │            │      │頁背面            │            │
│    │        │            │      │                  │            │
│    │        │            │      │現場照片：        │            │
│    │        │            │      │同上偵卷第24頁    │            │
├──┼────┼──────┼───┼─────────┼──────┤
│5   │100年8月│以同上手法竊│唐銀輝│被告自白：        │張瑞儀竊盜，│
│    │31日在彰│取唐銀輝所有│      │100年度偵字第10247│累犯，處有期│
│    │化縣彰化│之抽水馬達1 │      │號偵卷第33頁。    │徒刑參月，如│
│    │市○○路│個。        │      │                  │易科罰金，以│
│    │120 巷  │            │      │被害人警詢筆錄：  │新臺幣壹仟元│
│    │311號後 │            │      │同上偵卷第23頁至23│折算壹日。  │
│    │方。    │            │      │頁背面            │            │
│    │        │            │      │                  │            │
│    │        │            │      │現場照片：        │            │
│    │        │            │      │同上偵卷第24頁    │            │
├──┼────┼──────┼───┼─────────┼──────┤
│6   │在100年8│以同上手法竊│黃輝森│被告自白：        │張瑞儀竊盜，│
│    │月27 日 │取黃輝森所有│      │100年度偵字第10248│累犯，處有期│
│    │彰化縣秀│之電纜線約1 │      │號偵卷第33頁背面。│徒刑參月，如│
│    │水鄉平安│方型鐵架個。│      │                  │易科罰金，以│
│    │一街與平│            │      │被害人警詢筆錄：  │新臺幣壹仟元│
│    │安二街路│            │      │同上偵卷第23頁至23│折算壹日。  │
│    │口旁。  │            │      │頁背面            │            │
│    │        │            │      │                  │            │
│    │        │            │      │現場照片：        │            │
│    │        │            │      │同上偵卷第24頁    │            │
└──┴────┴──────┴───┴─────────┴──────┘